pt-PT: Orientação da plataforma de perfuração: Direcional; Horizontal; Vertical; Outro
fr: Orientation de la plateforme de forage: Directionnel; Horizontal; Vertical; Autre
sk-SK: Orientácia vrtnej súpravy: Smerový; Horizontálny; Vertikálny; Iné
ru: Ориентация буровой установки: Направленный; Горизонтальный; Вертикальный; Другой
da: Orientering af borerig: Retningsbestemt; Vandret; Lodret; Andet
sl-SI: Smer naprave za vrtanje: Usmerjena; Vodoravna; Navpična; Drugo
ro-RO: Orientare instalație de foraj: Direcțională; Orizontală; Vertical; Altele
lt-LT: Gręžinių gręžimo įrenginio orientacija: Kryptinis; Horizontalus; Vertikalus; Kita
ja: 掘削リグの方向: ディレクショナル; ホリゾンタル; バーティカル; その他
es: Orientación de la plataforma de perforación: Directional; Horizontal; Vertical; Otros
hu: Fúróberendezés tájolása: Irányított; Vízszintes; Függőleges; Egyéb
fi: Porauskaluston suunta: Suuntaava; Vaakasuora; Pystysuora; Muu
de: Ausrichtung der Bohranlage: Direktional; Horizontal; Vertikal; Sonstiges
tr: Sondaj kulesi yönelimi: Yönlü; Yatay; Dikey; Diğer
nb: Orientering av borerigg: Retningsbestemt; Horisontal; Vertikal; Annet
sv: Borriggsorientering: Riktad; Horisontell; Vertikal; Övrigt
nl: Oriëntatie boorinstallatie: Directioneel; Horizontaal; Verticaal; Andere
en: Drilling rig orientation: Directional; Horizontal; Vertical; Other
hr-HR: Orijentacija bušilice: Direkcijsko; Horizontalno; Vertikalno; Ostalo
pt-BR: Orientação da plataforma de perfuração: Direcional; Horizontal; Vertical; Outro
pl: Orientacja wiertnicy: Kierunkowy; Pozioma; Pionowa; Inne
el: Προσανατολισμός γεωτρύπανου: Κατευθυντική; Οριζόντιο; Κάθετο; Άλλο
zh-TW: 鑽孔機定向: 單向; 水平; 垂直; 其他
it: Orientamento della trivellatrice: Direzionale; Orizzontale; Verticale; Altro
bg-BG: Ориентация на сондажната кула: Насочена; Хоризонтална; Вертикална; Други
vi: Định hướng giàn khoan: Ván hướng; Ngang; Dọc; Khác
ko: 굴착 장치 방향: 디렉셔널; 수평; 수직; 기타
cs: Orientace vrtné soupravy: Directional; Horizontální; Vertikální; Jiné
th: การวางแนวแท่นขุดเจาะ: แบบกำหนดทิศทาง; แนวนอน; แนวตั้ง; อื่นๆ
zh-CN: 钻机定向仪: 单向; 水平; 垂直; 其他